【裁判字號】    94,上訴,3974
【裁判日期】    950411
【裁判案由】    毒品危害防制條例
【裁判全文】
臺灣高等法院刑事判決                94年度上訴字第3974號
上  訴  人
即  被  告  甲○○
指定辯護人  陳長甫  律師
上列上訴人因毒品危害防制條例案件，不服臺灣宜蘭地方法院94
年度訴字第151號，中華民國94年11月4日第一審判決（起訴案
號：臺灣宜蘭地方法院檢察署93年度偵字第591號及併案案號：
94年度偵字第1188、1263號），提起上訴，本院判決如下：
    主  文
上訴駁回。
    事  實
一、甲○○綽號為「小曼」、「董娘」，明知毒品危害防制條例
    明定第一級毒品海洛因（下稱海洛因）及第二級毒品安非他
    命（下稱安非他命）不得販賣，竟仍基於販賣海洛因及安非
    他命之以營利之概括犯意，向姓名年籍不詳之成年人購入海
    洛因及安非他命後，透過其友人所有，0000000000、000000
    0000、0000000000 號行動電話作為對外聯絡工具，於附表1
    至8 所示之時間、地點、方式，以附表1至8所示之方法連續
    販賣毒品予乙○○、林進德、林哲淵、蔡文正、羅政雄、呂
    振祥、廖延淞、楊凱添等人多次。嗣經警對於上開甲○○所
    使用之行動電話號碼實施通訊監察後，始知悉上情，並於93
    年2月26日下午10時20分許，持原審所核發之搜索票至宜蘭
    縣宜蘭市○○路○段61號玫瑰園汽車旅館112號房執行搜索，
    並當場扣得如附表9、10所示之物。又經警對於乙○○及甲
    ○○使用之行動電話實施通訊監察後，於94年1月14日上午
    10時許，在宜蘭縣羅東鎮○○路○段336號4樓之6，將甲○○
    逕行拘提到案。
二、案經花蓮縣警察局移送、宜蘭縣警察局礁溪分局報告臺灣宜
    蘭地方法院檢察署檢察官偵查起訴及併案審理。
    理  由
一、訊據被告矢口否認有何販賣海洛因及安非他命之犯行，辯稱
    伊並未販賣海洛因及安非他命予乙○○，伊與乙○○2人都
    有施用海洛因及安非他命，伊等會合夥去買毒品或互調毒品
    。伊不認識林進德、羅政雄、呂振祥、廖延淞、楊凱添，也
    沒有賣毒品給他們。林哲淵、蔡文正是朋友帶回的，伊有分
    別給予他們海洛因及安非他命，但沒有向他們收錢。伊都是
    基於好心，怕他們去偷、搶，所以才拿毒品給他們等語。然
    查：（一）就被告販賣安非他命及海洛因予乙○○之部分：
    證人乙○○於原審審理時證稱伊自93年10月間起至93年底或
    94年初止向被告購買毒品，每次購買海洛因1錢，1錢1萬6千
    元，安非他命半兩或1兩，半兩15,000元，半兩安非他命有2
    、3次，總共購買5、6次，每次都有拿海洛因及安非他命，
    伊是以0000000000、0000000000、0000000000、0000000000
    手機與被告聯絡，被告之手機號碼已忘記了，聯絡後約定在
    伊位於宜蘭縣蘇澳鎮住處、宜蘭縣員山鄉公所附近某處交貨
    ，伊並請陳信宏、「阿弟」等人去拿毒品等語。復依被告所
    持用0000000000、0000000000號行動電話與證人乙○○間之
    電話監聽譯文所載，證人乙○○確實利用上開電話與被告洽
    購毒品，此有上揭電話監聽譯文在卷可稽，證人乙○○於本
    院亦證稱我都是跟被告買，他如何跟別人買，我不知道等，
    堪認證人乙○○所述應屬真實。又證人乙○○雖於原審及本
    院又證稱伊與被告間會互相調用毒品，伊賣予被告之價金與
    被告賣予伊之價金相同，而伊賣予被告之部分，伊並沒有利
    潤等語。然證人乙○○亦證稱伊不知被告向上游取得毒品之
    價金為若干，且伊向被告買毒品會向其殺價等語。是可見被
    告交付予證人乙○○毒品，應有取得相當之利得。故被告辯
    稱伊與被告係共同出資購買毒品，且係互調毒品云云，不足
    採信。職是，被告販賣毒品予證人乙○○之次數及金額部分
    ，本諸「罪證有疑，利歸被告」原則，應認被告販賣海洛因
    部分，計5次，每次1萬6千元。安非他命部分，計5次，其中
    半兩有3次，每次1萬5千元，１兩有2次，每次3萬元。（二
    ）就被告販賣安非他命予林進德之部分：證人林進德先於94
    年2月23日偵查中證稱伊向被告買過1次安非他命1,000元，
    伊係以00000000 00號行動電話撥打被告之行動電話聯絡，2
    人約在宜蘭縣員山鄉員山國中附近，伊由友人載來等語。嗣
    於94年2月23日偵查中，經檢察官提示伊與被告間於94年9月
    9 日之監聽譯文後證稱，為伊聲音無誤，伊除於92年3、4月
    間向被告購買安非他命1,000元外，亦於被監聽到之94年9月
    9 日向被告購買安非他命等語。再於原審審理時就交易毒品
    之情節證稱被告叫其友人開車拿安非他命予伊，有時是男子
    接聽電話，拿毒品也是男生。次數有3次，金額有1,000元及
    2, 000元等語。互核證人林進德於偵審時就交易毒品之情節
    所述相合，被告應確曾販賣安非他命予林進德，且經檢察官
    提示監聽譯文後，即證稱94年9月9日確有交易，是該次被告
    售予林進德安非他命之行為，應可認定。至於92年3、4月間
    該次則迭經證人林進德於偵審時證述明確，亦應可認定。雖
    證人林進德就交易次數及金額部分，先證稱有2次，金額均
    為1,000 元等語，後又改稱，有3次，有1,000元及2,000元
    ，然以證人林進德證稱確曾買受金額為2,000元之安非他命
    ，另所買受之次數應以偵審所述相符之2次為可採，此外，
    被告亦自白確曾撥打電話予林進德，足認被告曾售予證人林
    進德安非他命2次，金額分別為1,000元及2,000元。（三）
    就被告販賣海洛因予林哲淵之部分：證人林哲淵於原審審理
    時證稱伊曾與真實姓名年籍不詳綽號「阿富」之男子，共同
    出資購買海洛因，伊出資部分金額為2,000元或3,000元，經
    阿富先與綽號為「小曼」之被告聯絡後，有2、3次約在宜蘭
    縣宜蘭市玫瑰園汽車旅館（參見原審卷2第53頁）。於94年2
    月23 日偵查中則證稱93年5、6月間，總共向被告購買海洛
    因3、4 次，在宜蘭縣宜蘭市及羅東鎮之某汽車旅館交易，
    伊出資部分金額均為3,000元，伊不知阿富出資若干，係由
    「阿富」與被告聯絡，2人復共同至約定之汽車旅館，被告
    走至林哲淵車輛旁交易，或由阿富下車或由阿富走至汽車旅
    館內與被告交易等語。（參見94年度他字第69號卷第221頁
    以下）。互核證人林哲淵於偵審時就與被告交易海洛因交易
    過程所證相合，雖證人林哲淵無法提出「阿富」之真實姓名
    及年籍，然被告亦自承：「他來找我沒有毒品當然趕快把他
    送出去。」等語。（參見原審卷2第53頁），可見證人林哲
    淵所證曾與「阿富」去找被告一事，應為真實。依證人林哲
    淵所證，交易金額有2,000元或3,000元，伊記得有1次3,000
    元，以有利於被告之次數及金額認定，至少被告應曾售予林
    哲淵3次海洛因，金額分別為3,000元1次，2,000元2次。被
    告雖辯稱：「我認識的阿富有好幾人，我不知道他所講的是
    哪一個人，汽車旅館我們租了2間，汽車旅館的房間還有其
    他人，如果阿富有拿毒品也不是向我拿的，我不曾拿毒品給
    阿富」云云，然查證人林哲淵證稱交易毒品時伊都不在場，
    伊是在電話中聽到阿富叫小曼。伊看到阿富與小曼從汽車旅
    館走出來，伊看過2次，1次是小曼跟阿富走出來，1次是小
    曼從汽車旅館走到旁邊，這2次就是伊與阿富一起去買毒品
    。顯見證人林哲淵所指阿富係與被告聯絡購買毒品之事宜後
    ，前往指定交易地點，證人林哲淵雖未親見毒品交易之過程
    ，但亦於前往約定毒品交易地點後，親見阿富與被告碰面，
    阿富並因而取得毒品，可認林哲淵與阿富交易毒品之對象為
    被告，應屬甚明。至併辦意旨就阿富自己出資購買後提供予
    林哲淵施用之部分，因阿富真實姓名年籍不詳，且未出面指
    證有向被告購買海洛因之事實，是此部分不予認定。（四）
    就被告販賣海洛因及安非他命予蔡文正之部分：證人蔡文正
    於偵查中證稱伊於93年7月至10月間，向被告購買安非他命
    及海洛因各20次，每次金額為2,000元等語（參見94年度他
    字第69號卷第174頁以下），復經原審傳訊並進行交互詰問
    後，蔡文正雖先證稱應該是20次，但隨後經辯護人詰以：「
    如何認識甲○○？」證稱：「忘記了，時間很久了，什麼情
    況下認識的已經不記得」，另詰以：「你的記性不好為何知
    道有二十次？」，證稱：「因為之前在偵查中說二十次，當
    時沒有毒癮發作，但警察忽然衝出並拔槍所以我頭昏昏的，
    四、五個警察把我壓在地上」，再詰以：「能否確定向被告
    買幾次毒品？」，證稱：「記憶中二、三次，這二、三次裡
    面二種都有買，（後改稱）有時買安非他命有時買海洛因，
    不是同時買」，並經原審訊以：「買海洛因及安非他命是同
    時還是分開？」，證稱：「同時的有一次，海洛因買一次、
    安非他命買一次，金額是一、二千或二、三千」等語（參見
    原審卷2第45頁），是雖證人蔡文正所證述之購買次數有所
    差異，然就毒品交易之過程經檢察官提示監聽譯文後於偵查
    中證稱：伊是用0000000000號行動電話撥打被告之行動電話
    ，約的地點很多，包括二結派出所前面舊街上的統一超商外
    面，或伊家旁邊附近的小路上，被告均開1臺銀色福特的車
    子來等語。且對於93年9月8日、9月9日、9月18日、9月27日
    之通話內容，關於毒品種類、重量之代稱均能明確證述。其
    於原審審理時，就交易毒品之細節並進一步證述：「（問：
    是否甲○○本人交付？）有看到她本人，看她把毒品放在約
    定的位置，然後離開我再去拿」、「（問：錢放的位置？）
    也是用香煙盒裝著，電話中說毒品放哪裡，我錢放哪裡，我
    就把錢用香煙盒裝著放在約定的位置」、「 (問：有無碰面
    ？）沒有，毒品及錢放置的位置是不一樣的」、「 (問：既
    然這樣如何看到甲○○本人？）因為二處相隔不遠所以會看
    到甲○○本人」等語甚明，核所述該交易之過程並無瑕疵或
    矛盾之處，再人之記憶有限，縱對印象較深的事務能記得，
    然對發生的細節可能忘記或混淆，是以購買之次數、數額等
    屬較為細節之事，若非特別牢記，嗣其無法肯定、前後所證
    不一，有記憶不清晰之情形，反屬常態。然對於交易毒品之
    過程，即屬較容易有深刻印象之事，證人蔡文正則能清楚陳
    述，是前揭所證，雖有部分差異，仍無礙被告確有販賣毒品
    予蔡文正事實之認定。惟證人蔡文正就購買海洛因及安非他
    命之次數、金額，其前後證述既有差異，依罪疑惟輕之原則
    ，以海洛因計2次，金額分別為2,000元、1,000元，安非他
    命計2次，金額分別為2,000元、1,000元為計。至證人蔡文
    正於原審審理時證稱被告應沒有賺伊的錢，被告買多少就向
    伊收多少等語（參見原審卷2第43頁），然審酌證人蔡文正
    亦證稱伊與被告認識沒多久，是聽朋友說被告那裡有毒品，
    伊不知被告有無施用毒品，就伊所知是沒有在施用毒品。足
    認證人蔡文正與被告間並無特殊情誼存在，伊所知悉被告有
    取得毒品之管道又是來自其他人，非得自於被告本人所告知
    。可見被告應無為幫助證人蔡文正施用毒品而交付毒品予證
    人蔡文正之可能，或不計代價提供毒品予證人蔡文正之可能
    。證人蔡文正此部分之證詞尚難採信。（五）就被告販賣安
    非他命予羅政雄之部分：證人羅政雄於原審審理時，對於檢
    察官詰以：「如何向被告甲○○聯絡？」、「是否用在偵查
    中所述的00 000000 00號聯絡？」、「電話聯絡後約在哪裡
    交易？」、「總共向被告甲○○買過幾次毒品？」、「買哪
    一種毒品？」等提問均證稱已忘記了。顯見證人羅政雄對於
    過去所發生之事，若非已不復記憶，即已不願據實陳述，而
    有隱匿之情。而證人羅政雄於偵查中經指認被告照片後，證
    稱該名女子叫「小曼」，伊在93年8、9月間，有跟「小曼」
    買過1、2次安非他命，每次買2,000元，伊是以0000000000
    號行動電話與小曼聯絡，伊都是開1臺白色車自己送到伊家
    ，再聯絡伊出來拿，伊並當面交付現金等語。（參見94年度
    他字第69號卷第80、81頁），並無何矛盾或不明晰之處，且
    被告亦於原審審理時證稱確曾打電話給證人羅政雄等語，足
    認被告確曾與證人羅政雄交易毒品，本諸「罪證有疑，利歸
    被告」之原則，應以有利於被告之1次認定，金額為2,000元
    。（六）就被告販賣安非他命予呂振祥之部分：證人呂振祥
    於原審審理時證稱伊曾向被告購買安非他命1次，金額為2,
    000元，交易地點在宜蘭縣員山鄉員山鄉○○○○路旁等語
    。於偵查中亦證稱伊於93年8、9月間，曾以其使用00000000
    00號行動電話與被告聯絡，而向被告購買安非他命，金額為
    2,000元，交易地點於宜蘭縣員山鄉員山鄉○○○○路旁等
    語（參見93年度他字第69號第89至96頁），其前後證述既有
    差異，依罪疑唯輕原則，應以1次計，每次2,000元。被告雖
    辯稱不認識證人呂振祥云云。然經證人呂振祥於原審審理時
    當庭指認被告無訛，被告所辯並不足採。至證人呂振祥復於
    原審審理時證稱伊是要被告幫伊調毒品乙節，然核證人呂振
    祥亦證稱伊與被告不是很熟，伊是聽外面說被告有在販賣毒
    品，才知道要向被告購買等語，可見被告應無為幫助證人呂
    振祥施用毒品而交付毒品予證人呂振祥之可能，或不計代價
    提供毒品予證人呂振祥之可能。證人呂振祥此部分之證詞尚
    難採信。（七）就被告販賣安非他命予廖延淞之部分：證人
    廖延淞於原審審理時證稱在電話中「小曼」說他要拿毒品問
    伊要不要順便一起拿或是伊打電話拜託他是不是有地方可以
    拿到毒品，「小曼」回答問問看，如果有他會回電話給伊，
    這種情形總共有2、3次，時間大約在（93年）8 月份左右。
    第1次是1,000元第2次2,000元，最後1次是5,000 元，之後
    伊就入監，伊託小曼拿毒品，小曼沒有賺錢等語，另其於94
    年2月23日偵查中證稱伊曾跟被告買過2、3次安非他命，時
    間是在93年8、9月間等語。（參見94年度他字第69 號第135
    、136頁），互核其所證有關購買安非他命之次數與時間所
    證均相合，證人廖延淞雖於原審審理時改稱係託被告為其購
    買云云。惟證人廖延淞亦證稱伊與被告僅認識1、20 天，被
    告拿毒品伊沒有一起去，亦不知被告向別人以多少價額買多
    少份量的毒品等語（參見原審卷第57頁）。可見被告與證人
    廖延淞間並無何特殊情誼，被告應無為幫助證人廖延淞施用
    毒品而交付毒品予證人廖延淞之動機。再證人廖延淞不知被
    告向他人取得毒品之價格如何，更不可能知悉被告交付安非
    他命予伊係屬無任何利得，是證人廖延淞此部分之證詞不足
    採信。足認被告確曾與證人廖延淞交易安非他命，本諸「罪
    證有疑，利歸被告」之原則，應以有利於被告之3次認定，
    金額分別為1,000元、2,000及5,000元。（八）就被告販賣
    安非他命予楊凱添之部分：證人楊凱添於原審審理時證稱：
    「（問：施用毒品向何人買？）董娘的女子，我是打電話給
    他，電話號碼忘記了，是朋友給我的電話，0000000000電話
    是我的，我是用這支電話與董娘聯絡」、「（問：何時開始
    向董娘買毒品？）九十三年，幾月份忘了，我買二次安非他
    命，沒有買海洛因，一次五千元一次二千元，約在員山鄉○
    ○○道路上，我沒有看過董娘，當時暗暗的我看不清楚，朋
    友告訴我他前面沒有牙齒頭髮長長的，我有跟董娘講過電話
    」、「 (問：【提示九十四年他字第六十九號第一五二頁電
    話譯文】通話內容是否你與董娘通話？）是的，與對方通話
    手機為0000000000是董娘的電話，但我不知道董娘是甲○○
    」等語，核證人楊凱添證稱伊不知董娘為被告，然證人楊凱
    添係撥打被告所持有之0000000000號行動電話向電話之持有
    人洽購安非他命，且通話對象係綽號「董娘」之女子，而被
    告之綽號即為「董娘」，亦為被告所自承，可見證人楊凱添
    確係向被告洽購毒品無訛。就交易毒品之過程，證人楊凱添
    雖另證稱：「（問：你看到的董娘是綁馬尾上排牙齒缺四顆
    是否確定？）是的」、「（問：與所看到的董娘與在庭被告
    是否一樣？）不一樣，董娘身材比較高」等語，核被告之特
    徵確為長髮得以綁馬尾，上排牙齒缺4顆，此有被告之照片
    在卷可稽，前揭特徵非屬常見，更得以確定證人楊凱添交易
    毒品之對象為被告無誤。至於證人楊凱添又證稱該名「董娘
    」不是在庭被告，身材有所不符云云，應係迴護被告之詞，
    不足採信。足認被告確有販賣安非他命2 次予證人楊凱添，
    金額分別為2,000元及5,000元。此外，復有扣案如附表9 所
    示之物，法務部調查局鑑定通知書、行政院衛生署管制藥品
    管理局檢驗通知書可資佐證，又本件雖因被告否認販賣犯行
    ，致無法詳細查悉其實際利得與價差，惟按販賣第一級毒品
    海洛因、第二級毒品安非他命係違法行為，非可公然為之，
    亦無公定之價格，不論任何包裝，均可任意分裝增減分量，
    而每次買賣之價量，亦可能隨時依雙方間之關係深淺、資力
    、需求量及對行情之認知、來源是否充裕、查緝是否嚴緊，
    購買者被查獲時供述購買對象之可能性風險之評估等，因而
    異其標準，並機動調整，非可一概而論，販賣之利得除經坦
    承犯行或價量俱臻明確外，委難察得實情，販賣之人從價差
    或量差中牟利方式雖異，其意圖營利之非法販賣行為則一，
    是除非別有事證，足認係按同一價量委買、轉售或無償贈與
    ，確未牟利外，尚難執此遽認非法販賣之證據有所未足，致
    使知過坦承者難辭重典，飾辭否認者反得僥倖，而失情理之
    平。再參酌第一級毒品海洛因物稀價昂、第二級毒品安非他
    命取得均屬不易，且第一級毒品海洛因、第二級毒品安非他
    命之交易為政府懸為嚴予取締之犯罪，以本件而論，被告被
    查獲多次之交易，其確有營利之意圖，至為灼然，被告前揭
    之所辯，無非卸責之詞，不足採信，本件事證明確，被告犯
    行堪以認定。
二、核被告所為，係犯毒品危害防制條例第4條第1項販賣第一級
    毒品罪與同條第二項販賣第二級毒品罪。被告販賣第一、二
    級毒品前持有第一、二級毒品之低度行為，分別為販賣第一
    、二級毒品之高度行為所吸收，均不另論罪。就乙○○部分
    ，被告係同時販賣海洛因及安非他命予乙○○，為一行為觸
    犯販賣第一級毒品及第二級毒品之想像競合犯，應從一重之
    販賣第一級毒品罪論處，又被告先後多次販賣海洛因、安非
    他命犯行，均時間緊接，方法相同，觸犯犯罪構成要件相同
    之罪，顯均係基於概括犯意為之，均應依刑法第56條連續犯
    之規定，論以一罪，因販賣第一級毒品罪法定刑為死刑、無
    期徒刑及販賣第二級毒品罪法定刑無期徒刑部分依法不得加
    重外，其餘部分依法加重其刑。被告所犯上開販賣第一級毒
    品罪與第二級毒品罪2罪間，犯意各別（被告同時販賣海洛
    因及安非他命予乙○○，為一行為觸犯販賣第一級毒品及第
    二級毒品之想像競合犯，應從一重之販賣第一級毒品罪論處
    ，其此部分販賣安非他命予乙○○除外），構成要件互殊，
    應予分論併罰。公訴人雖僅就被告販賣海洛因及安非他命予
    乙○○之犯行提起公訴，惟本件被告另犯附表2至8之犯行，
    與起訴事實有連續犯之關係，本院自應就屬於裁判上一罪之
    其餘犯行，包括公訴人移送併辦部分，一併加以裁判。再按
    被告販賣海洛因部分，所販賣之對象僅有乙○○、林哲淵及
    蔡文正，情輕法重，衡其犯罪情狀在客觀上足以認倘科以其
    法定最低之刑，實嫌過重，爰依刑法第59條之規定，酌量減
    輕被告此部分之刑。公訴意旨略以被告基於販賣海洛因及安
    非他命之概括犯意，自93年2月間，以其所持用0000000000
    撥打林文亮所持用0000000 000、0000000000之行動電話向
    林文亮販入海洛因及安非他命，因認被告另涉犯販賣第一、
    二級毒品罪，公訴人認被告另涉前揭犯行，無非係以警方對
    於前開被告與林文亮所持有之行動電話執行通訊監察，內容
    中出現諸多毒品人口交易毒品常用之暗語，證人林文亮並於
    偵查中證稱確係與毒品交易有關，明顯係販入毒品之接洽過
    程，警方嗣並於93年2月26日在宜蘭縣宜蘭市○○路○段61號
    之玫瑰園汽車旅館112室查獲被告與證人林文亮，並自該室
    化妝台上查獲海洛因、安非他命、0000000000號行動電話1
    支、分裝袋3包、計算機1台、電子磅秤1台等物可佐，為其
    論據。訊據被告堅決否認此部分犯行，辯稱伊沒有向林文亮
    購買毒品等語。證人林文亮於原審審理時證稱伊於為警查獲
    當天拿1只包包去玫瑰園汽車旅館，係因王銘德在火車站遇
    到伊，要伊拿包包到玫瑰園汽車旅館等王銘德，被告剛好打
    電話要伊去汽車旅館裡面找被告，伊還沒有到房間內就被警
    察圍起來。在汽車旅館112號房放在化妝台上的東西不是伊
    的，伊只到樓梯口就被警察圍住，後來警察就跟伊一同進去
    房間內，當時房間內只有被告1人，警察打開包包，包包內
    有很多毒品，房間的東西都不是伊拿去的等語。核上開所述
    ，並不足以證明被告有向證人林文亮購買毒品之事實。另自
    被告與林文亮間對話之監聽譯文以觀，雖出現交易毒品常用
    之暗語，然究係有無進行交易所有不明，且被告究係買受多
    少數量之毒品亦不明確，也無證據可以證明證人林文亮即為
    被告販出毒品之上手，是公訴人所指此部分犯行，應屬不能
    證明，惟公訴人認此部分與前揭有罪部分，有連續犯之裁判
    上一罪之關係，故此部分不另為無罪之諭知。公訴意旨另略
    以被告基於販賣海洛因及安非他命之概括犯意，連續於宜蘭
    縣宜蘭市○○路○段61號之玫瑰園汽車旅館112號房販賣海洛
    因、安非他命予如附表11所示之持用電話之人等語。因認此
    部分亦涉犯販賣第一、二級毒品之罪等語。查觀諸附表所示
    行動電話之持用人與被告0000000000號行動電話之通訊監察
    譯文可知，確有附表11所示行動電話之持用人與被告以一般
    洽購毒品之暗語內容，然該等行動電話究係由何人持用？與
    被告洽購毒品之人究係何人？於洽購毒品後是否確有從事交
    易等關乎犯罪成立之重要事實，均未見公訴人舉證以明其說
    ，則公訴人此部分之舉證尚有不足，犯行應屬不能證明，惟
    公訴人認此部分與前揭有罪部分，有連續犯之裁判上一罪之
    關係，故此部分不另為無罪之諭知。證人林文亮於93年2月
    27日偵查中所言，係以被告身分接受檢察官訊問，且未經合
    法具結，依刑事訴訟法第158條之3規定，沒有證據能力。證
    人林文亮、乙○○、林進德、林哲淵、蔡文正、羅政雄、呂
    振祥、廖延淞、楊凱添於警詢時之證述，屬於被告以外之人
    ，於審判外之陳述，且未經當事人同意作為證據使用，嗣前
    揭證人均於原審審理時到庭接受檢察官及辯護人之交互詰問
    ，且查檢察官復未舉證證明渠等於警詢中之證述，有刑事訴
    訟法第159條之2較可信之特別情況，故渠等於警詢中之陳述
    ，應無證據能力。
三、臺灣宜蘭地方法院檢察署94年度偵字第1188號、1263號於原
    審併辦意旨略以被告基於販賣安非他命之犯意，於93年2、3
    月間，先由林仁智使用公用電話與被告聯絡，向被告購買安
    非他命1,000元，並約定於宜蘭縣員山鄉○○路名家檳榔攤
    交付安非他命，惟被告未依約前往交易，因認被告涉犯販賣
    安非他命未遂罪嫌等語。訊據被告堅決否認有販賣安非他命
    予林仁智未遂之犯行，辯稱林仁智有向伊討用安非他命，伊
    遂將伊用剩之安非他命送給伊施用，伊並未販賣毒品予林仁
    智等語。查證人林仁智雖於偵查中證稱伊在93年2、3月間有
    向被告購買安非他命1,000元1次，約在宜蘭縣員山鄉○○路
    一家名家檳榔攤，電話中被告答應要和伊交易，結果被告沒
    有赴約等語（參見94年度偵字第1188號第16、17頁），然於
    原審審理時經辯護人詰以：「打電話給甲○○，甲○○如何
    回答？」，被告證稱：「我打電話給甲○○說要在名家檳榔
    攤等，甲○○回答說你就在那裡等」等語，雖證人林仁智於
    偵查中證稱被告曾答應與其交易，但其所指「答應」係指願
    意赴約？抑或已承諾販賣安非他命予伊？意思有所不明，其
    嗣於原審審理時則證述被告稱「你就在那裡等」，並未明確
    表示已承諾販賣安非他命予證人林仁智，檢察官於併審意旨
    中誤認業已著手販賣，而屬販賣安非他命未遂之罪，尚有誤
    會，應由檢察官另行處理。
四、原審以被告犯行明確，適用毒品危害防制條例第4條第1項、
    第2項、第18條第1項前段、第19條第1項，刑法第11條前段
    、第56條、第55條、第59條、第51條第5款之規定，並審酌
    被告違反法令，販賣足以導致精神障礙及生命危險之成癮性
    毒品海洛因、安非他命，犯後矢口否認犯行，態度不佳兼衡
    被告販賣毒品期間、手段、次數及所得之金額等一切情狀，
    扣案如附表9編號2、3所示之毒品，分係海洛因及安非他命
    ，此分由法務部調查局出具之鑑定通知書、行政院衛生署管
    制藥品管理局出具之檢驗成績書各1紙作為佐證，應依毒品
    危害防制條例第18條第1項前段宣告沒收銷燬之。其包裝袋1
    只及4只，係用於包裹毒品，防其裸露、潮濕，便於攜帶販
    賣，亦係供販賣毒品所用之物，應依同條例第19條第1項之
    規定宣告沒收。至被告另用以販賣毒品所用之0000000000、
    0000000000、0000000000行動電話並未扣案，被告亦否認為
    其所有，及附表9編號1、附表10所示之物，被告辯稱非供販
    賣毒品所用，且查無其他證據足以證明確與販毒有關，均不
    宣告沒收，被告販賣毒品予附表1至8等人之次數及金額，爰
    對被告販賣毒品之所得，即被告販賣海洛因之所得總計9萬2
    千元，販賣第二級毒品所得總計13萬1千元，合計22萬3千元
    ，均應依毒品危害防制條例第19條第1項之規定宣告沒收，
    如全部或一部不能沒收時，則以其財產抵償之等，因認被告
    甲○○連續販賣第一級毒品，處有期徒刑拾參年，附表9編
    號2所示之海洛因沒收銷燬之，附表9編號2所示之海洛因包
    裝袋壹只沒收之，因販賣第一級毒品所得之新臺幣玖萬貳仟
    元沒收之，如全部或一部不能沒收時，以其財產抵償之；又
    連續販賣第二級毒品，處有期徒刑捌年，附表9編號3所示之
    安非他命沒收銷燬之，附表9編號3所示之安非他命包裝袋肆
    只沒收之，因販賣第二級毒品所得之新臺幣拾參萬壹仟元沒
    收之，如全部或一部不能沒收時，以其財產抵償之。應執行
    有期徒刑拾玖年，附表9編號2、3所示之海洛因及安非他命
    沒收銷燬之，附表9編號2、3所示之海洛因包裝袋壹只、安
    非他命包裝袋肆只沒收之，因販賣第一級毒品及第二級毒品
    總計所得新臺幣貳拾貳萬參仟元沒收之，如全部或一部不能
    沒收時，以其財產抵償之等，經核於法並無違誤，量刑亦屬
    妥適，被告上訴猶否認犯罪及認原審量刑太重等，顯不足採
    ，是本件上訴為無理由，應予駁回。
據上論斷，應依刑事訴訟法第368條判決如主文。
本案經檢察官洪泰文到庭執行職務。
中    華    民    國    95    年    4     月    11    日
                  刑事第七庭  審判長法  官  陳正雄
                                    法  官  蔡光治
                                    法  官  許宗和
以上正本證明與原本無異。
如不服本判決，應於收受送達後十日內向本院提出上訴書狀，其
未敘述上訴之理由者並得於提起上訴後十日內向本院補提理由書
（均須按他造當事人之人數附繕本）。
                                    書記官  沈秀容
中    華    民    國    95    年    4     月    18    日
附表1（證人乙○○部分）：
  ┌──┬──┬──────┬──────┬────┬─────────┐
  │交易│次數│交易地點    │交易物品    │金額    │交易方法          │
  │時間│    │            │            │（每次）│                  │
  ├──┼──┼──────┼──────┼────┼─────────┤
  │92年│ 5次│乙○○位於宜│海洛因      │16,000元│乙○○以其持有之行│
  │10月│    │蘭縣蘇澳鎮家│            │，所得合│動電話與被告所持用│
  │間起│    │中、宜蘭縣員│            │計80,000│0000000000、093636│
  │至93│    │山鄉員山鄉公│            │元      │4001號行動電話聯絡│
  │年底│    │所附近      │            │        │後，由乙○○指定交│
  │或94│    │            │            │        │易地點，被告遂駕白│
  │年初│    │            │            │        │色BMW車輛至該交易 │
  │    │    │            │            │        │地點完成交易      │
  ├──┼──┼──────┼──────┼────┼─────────┤
  │同上│5次 │同上        │安非他命    │15,000元│同上              │
  │    │    │            │            │計3次，3│                  │
  │    │    │            │            │0,000元 │                  │
  │    │    │            │            │計2次， │                  │
  │    │    │            │            │所得合計│                  │
  │    │    │            │            │105,000 │                  │
  │    │    │            │            │元      │                  │
  └──┴──┴──────┴──────┴────┴─────────┘
附表2（證人林進德部分）：
  ┌──┬──┬──────┬──────┬────┬─────────┐
  │交易│次數│交易地點    │交易物品    │金額    │交易方法          │
  │時間│    │            │            │        │                  │
  ├──┼──┼──────┼──────┼────┼─────────┤
  │93年│2 次│宜蘭縣員山國│安非他命    │1,000 元│林進德撥打00000000│
  │3、4│    │中附近路旁及│            │、2,000 │84行動電話予被告09│
  │月間│    │其他不詳地點│            │元，所得│00000000號行動電話│
  │某日│    │            │            │合計3,00│洽購，其中1次並由 │
  │、  │    │            │            │0元     │不知情之某男子接聽│
  │93月│    │            │            │        │，約定地點後，1次 │
  │9月9│    │            │            │        │係與被告親自交易，│
  │日  │    │            │            │        │1次係由1名不知情  │
  │    │    │            │            │        │之男子交付毒品    │
  └──┴──┴──────┴──────┴────┴─────────┘
附表3（證人林哲淵部分）：
  ┌──┬──┬──────┬──────┬────┬─────────┐
  │交易│次數│交易地點    │交易物品    │金額    │備註              │
  │時間│    │            │            │        │                  │
  ├──┼──┼──────┼──────┼────┼─────────┤
  │93年│3 次│宜蘭縣宜蘭市│海洛因      │3,000元 │林哲淵與阿富共同出│
  │5、6│    │玫瑰園汽車旅│            │，所得合│資，由阿富撥打電話│
  │月間│    │館、羅東鎮不│            │計9,000 │予被告0000000000行│
  │    │    │知名之汽車旅│            │元      │動電話聯絡，林哲淵│
  │    │    │館          │            │        │再載阿富至約定之汽│
  │    │    │            │            │        │車旅館，由阿富走進│
  │    │    │            │            │        │汽車旅館與被告交易│
  │    │    │            │            │        │毒品。            │
  └──┴──┴──────┴──────┴────┴─────────┘
附表4（證人蔡文正部分）：
  ┌──┬──┬──────┬──────┬────┬─────────┐
  │交易│次數│交易地點    │交易物品    │金額    │備註              │
  │時間│    │            │            │        │                  │
  ├──┼──┼──────┼──────┼────┼─────────┤
  │93年│2 次│宜蘭縣警察局│海洛因      │2,000元 │蔡文正使用0000000 │
  │7月 │    │羅東分局二結│            │及1,000 │387號行動電話與被 │
  │至10│    │派出所前舊街│            │元，所得│告000000000 0行動 │
  │月間│    │上之統一超商│            │合計3,00│電話聯絡，被告駕駛│
  │    │    │外面、蔡文正│            │0元     │銀色福特牌車輛至交│
  │    │    │位於宜蘭縣五│            │        │易地點，並以蔡文正│
  │    │    │結鄉附近某不│            │        │及被告分頭放置現金│
  │    │    │知名之路旁  │            │        │及毒品，再分頭拿取│
  │    │    │            │            │        │之方式交易        │
  │    │    │            │            │        │                  │
  ├──┼──┼──────┼──────┼────┼─────────┤
  │同上│2 次│同上        │安非他命    │同上，所│同上              │
  │    │    │            │            │得合計3,│                  │
  │    │    │            │            │000元   │                  │
  └──┴──┴──────┴──────┴────┴─────────┘
附表5（證人羅政雄部分）：
  ┌──┬──┬──────┬──────┬────┬─────────┐
  │交易│次數│交易地點    │交易物品    │金額    │備註              │
  │時間│    │            │            │        │                  │
  ├──┼──┼──────┼──────┼────┼─────────┤
  │93年│1 次│羅政雄位於宜│安非他命    │2,000元 │羅政雄使用0000000 │
  │8、9│    │蘭縣宜蘭市之│            │，所得合│063號行動電話與被 │
  │月間│    │住處        │            │計2,000 │告0000000000號行動│
  │    │    │            │            │元      │電話聯絡，被告駕駛│
  │    │    │            │            │        │白色車輛親自送到羅│
  │    │    │            │            │        │政雄位於宜蘭市之住│
  │    │    │            │            │        │處，再連絡羅政雄拿│
  │    │    │            │            │        │取毒品，羅政雄當面│
  │    │    │            │            │        │交予被告價金。    │
  └──┴──┴──────┴──────┴────┴─────────┘
附表6（證人呂振祥部分）：
  ┌──┬──┬──────┬──────┬────┬─────────┐
  │交易│次數│交易地點    │交易物品    │金額    │備註              │
  │時間│    │            │            │        │                  │
  ├──┼──┼──────┼──────┼────┼─────────┤
  │93年│1 次│宜蘭縣員山鄉│安非他命    │2,000元 │呂振祥使用0000000 │
  │8、9│    │鄉公所附近之│            │，所得合│285號行動電話與被 │
  │月間│    │不知名路旁  │            │計2,000 │告0000000000號行動│
  │    │    │            │            │元      │電話聯絡，毒品係由│
  │    │    │            │            │        │被告親自徒步送到交│
  │    │    │            │            │        │易地點，交予呂振祥│
  │    │    │            │            │        │。                │
  └──┴──┴──────┴──────┴────┴─────────┘
附表7（證人廖延淞部分）：
  ┌──┬──┬──────┬──────┬────┬─────────┐
  │交易│次數│交易地點    │交易物品    │金額    │備註              │
  │時間│    │            │            │        │                  │
  ├──┼──┼──────┼──────┼────┼─────────┤
  │93年│ 3次│宜蘭縣員山鄉│安非他命    │1,000元 │廖延淞使用00000000│
  │8、9│    │鄉公所附近不│            │2,000元 │80號行動電話，與被│
  │月間│    │知名之路旁等│            │及5,000 │告0000000000號行動│
  │    │    │處          │            │元  ，所│電話聯絡，被告由不│
  │    │    │            │            │得合計8,│詳姓名不知情之友人│
  │    │    │            │            │000 元  │駕駛銀白色車輛載被│
  │    │    │            │            │        │告至約定地點交易毒│
  │    │    │            │            │        │品。              │
  └──┴──┴──────┴──────┴────┴─────────┘
附表8（證人楊凱添部分）：
  ┌──┬──┬──────┬──────┬────┬─────────┐
  │交易│次數│交易地點    │交易物品    │金額    │備註              │
  │時間│    │            │            │        │                  │
  ├──┼──┼──────┼──────┼────┼─────────┤
  │93年│2 次│宜蘭縣員山鄉│安非他命    │2000元、│楊凱添使用0000000 │
  │9月 │    │北七路附近之│            │5000元  │967號行動電話與被 │
  │間  │    │產業道路旁。│            │，所得合│告0000000000號行動│
  │    │    │            │            │計 8,000│電話聯絡。被告或親│
  │    │    │            │            │元      │自駕駛黑色車輛前來│
  │    │    │            │            │        │，或由不詳姓名不知│
  │    │    │            │            │        │情之人搭載前來交易│
  │    │    │            │            │        │毒品。            │
  └──┴──┴──────┴──────┴────┴─────────┘
附表9：
┌─────┬─────────────────────────────┐
│  編  號  │   物  品  名  稱                                         │
├─────┼─────────────────────────────┤
│  1       │被告所有之行動電話0000000000號行動電話（含SIM卡）1支      │
├─────┼─────────────────────────────┤
│  2       │海洛因1包（淨重17.15公克，參見93年度偵字第591號卷1第50頁）│
├─────┼─────────────────────────────┤
│  3       │安非他命4包（實稱毛重分別為31.909、14.585公克，參見本院卷2│
│          │第23頁）                                                  │
└─────┴─────────────────────────────┘
附表10：
┌─────┬─────────────────────────────┐
│  編  號  │   物  品  名  稱                                         │
├─────┼─────────────────────────────┤
│  1       │吸食器2組                                                 │
├─────┼─────────────────────────────┤
│  2       │現金新臺幣47,900元                                        │
├─────┼─────────────────────────────┤
│  3       │電子磅秤1組                                               │
├─────┼─────────────────────────────┤
│  4       │分裝袋大、中、小各1包                                     │
├─────┼─────────────────────────────┤
│  5       │帳冊1本                                                   │
├─────┼─────────────────────────────┤
│  6       │現金新臺幣47,900元                                        │
├─────┼─────────────────────────────┤
│  7       │摩托羅拉手機1支（無門號）                                 │
├─────┼─────────────────────────────┤
│  8       │計算機1台                                                 │
└─────┴─────────────────────────────┘
附表11
┌─────┬─────────────────────────────┐
│  編  號  │行動電話門號                                              │
├─────┼─────────────────────────────┤
│  1       │0000000000                                                │
├─────┼─────────────────────────────┤
│  2       │0000000000                                                │
├─────┼─────────────────────────────┤
│  3       │0000000000                                                │
├─────┼─────────────────────────────┤
│  4       │0000000000                                                │
├─────┼─────────────────────────────┤
│  5       │0000000000                                                │
├─────┼─────────────────────────────┤
│  6       │0000000000                                                │
├─────┼─────────────────────────────┤
│  7       │0000000000                                                │
├─────┼─────────────────────────────┤
│  8       │0000000000                                                │
├─────┼─────────────────────────────┤
│  9       │0000000000                                                │
├─────┼─────────────────────────────┤
│  10      │0000000000                                                │
├─────┼─────────────────────────────┤
│  11      │0000000000                                                │
├─────┼─────────────────────────────┤
│  12      │0000000000                                                │
└─────┴─────────────────────────────┘


司法院資訊處製作；財團法人民間司法改革基金會備份。
